臺灣臺南地方法院民事判決　　　 100年度訴字第1156號
原　　　告　 蘇振和
訴訟代理人　 黃信豪律師
被　　　告　 莊惠文
上列當事人間請求侵權行為損害賠償事件，經本院於民國100年
11 月15日言詞辯論終結，判決如下：
主      文
被告應給付原告新臺幣伍拾參萬柒仟貳佰壹拾元，及自民國一
百年十一月十八日起至清償日止，按年息百分之五計算之利息。
原告其餘之訴駁回。
訴訟費用新臺幣玖仟伍佰肆拾元，其中新臺幣肆仟柒佰柒拾元由
被告負擔，其餘新臺幣肆仟柒佰柒拾元由原告負擔。
本判決於原告以新臺幣壹拾捌萬元供擔保後，得假執行。
原告其餘假執行之聲請駁回。
    事實及理由
一、本件被告經合法通知，均未於言詞辯論期日到場，核無民事
    訴訟法第386條所列各款情形，爰依原告之聲請，由其一造
    辯論而為判決。
二、本件原告起訴主張：
（一）被告係鎮友企業股份有限公司(以下簡稱鎮友公司)之負責
      人，未經原告同意，竟不法連續偽刻原告之印章、並虛偽
      將原告登記為鎮友公司之股東、董事，致原告遭到法務部
      行政執行署臺南行政執行處以南執戊93年稅執專字第0000
      4665號執行命令扣押原告於台灣開億工業股份有限公司每
      月應領薪津三分之一，且原告所有帳戶均遭行政執行處查
      封，原告不得已才於93年2月25日前往南區國稅局繳納該
      筆綜合所得稅稅款新台幣（下同）237,043（包含滯鈉金
      及利息）及執行費170元，合計繳納新台幣237,213元，被
      告應負賠償責任，惟經原告多次催討，被告均置之不理；
（二）又原告當時係擔任公司採購經理之職務，正受到公司重用
      之時期，然因遭行政執行處查封薪水，原告所任職之公司
      因此原告之人格有懷疑，因此不再重用原告，原告遂於96
      年7月黯然申請退休，原告之名譽及信用均因被告之行為
      而遭受重大損害，且法務部行政執行署尚因鎮友公司積欠
      稅款之事，傳喚原告必須前往報告說明，否則將依法聲請
      拘提、管收，原告於精神上更受到莫大傷害，故請求被告
      應賠償原告名譽、信用、精神上所受之損害60萬元。
（三）為此，爰依侵權行為損害賠償之法律關係，為此提起本件
      訴訟。並聲明：
（１）被告應給付原告837,213元（237,213+600,000=837,213）
      及自起訴狀繕本送達翌日即100年11月18日起至清償日止
      ，按年息百分之5計算之利息。
（２）原告願供擔保請准宣告假執行。
三、被告未於言詞辯論期日到場，亦未提出書狀作何聲明或陳述
    。
四、得心證之理由：
（一）本件原告起訴主張被告偽刻原告印章、並虛偽將原告登記
      為鎮友公司之股東及董事，致原告遭到法務部行政執行署
      臺南行政執行處強制執行乙節，業據原告提出與其所述相
      符之本院100年度訴緝字第57號（本院卷第19至21頁）、
      法務部行政執行署臺南行政執行處執行命令(本院卷第11
      頁)、本院93年度偵續字第23號93年2月24日訊問筆錄、93
      年度偵續字第2032號93年8月13日及93年12月27日訊問筆
      錄、台灣省政府函文、股東名簿、證交稅繳款書、契結書
      等件為證（本院卷第69至84頁），核與本院依職權調閱上
      開卷宗核對屬實，參以被告親立契結書，內容記載：「鎮
      友企業（股）公司於86年初，在未明確告知情形下，將蘇
      鎮和先生列入鎮友公司股東，並擔任董事，致使國稅局於
      90年元月強制分配該公司股東盈利，蘇振和先生90年度綜
      合所得稅申報增加一百多萬元收入...鎮友企業（股）公
      司負責人莊惠文」（見本卷第74頁），與原告主張情節相
      符，自堪信原告主張為真實。
（二）按因故意或過失，不法侵害他人之權利者，負損害賠償責
      任；不法侵害他人之身體、健康、名譽、自由、信用、隱
      私、貞操，或不法侵害其他人格法益而情節重大者，被害
      人雖非財產上之損害，亦得請求賠償相當之金額，此民法
      第184條第1項前段、第195條第1項前段分別定有明文。經
      查，本件原告因被告上開不法行為，致原告遭到法務部行
      政執行署臺南行政執行處強制執行之情事，自得依上開規
      定請求損害賠償，茲就原告請求之項目及金額，核列如下
      ：
  １、強制執行費用部分：
      原告主張其因被告偽刻原告印章、虛偽將原告登記為鎮友
      公司之股東及董事，致原告遭到法務部行政執行署臺南行
      政執行處強制執行237,213元（即罰鍰237,043元、執行費
      170元），業據其提出法務部行政執行署臺南行政執行處
      函文及收據為證（本院卷第11至12頁），是原告上開部分
      之請求，即予准許。
  ２、非財產上損害部分：
      又關於慰撫金之多寡，應以被害人精神上所受之苦痛為準
      據，亦應審酌被害人之地位、家況及加害人之地位，俾資
      為審判之依據，故應就兩造之身份、職業、教育程度、財
      產及經濟狀況，用以判斷非財產上損害之慰撫金數額（最
      高法院48年度台上字第1982號判例、86年度台上字第511
      號判決參照）。經查：查被告前揭不法之行為，致原告之
      名譽及信用受有損害，其應受有精神上之損害，原告依侵
      權行為之法律關係，請求被告給付精神慰撫金之損害賠償
      ，自屬有據。查原告教育程度係高工畢業，目前業已退休
      ，98年股利所得約539元，99年股利所得約21,650元，名
      下有田賦一筆、土地一筆、汽車一輛、投資三筆，有本院
      依職權查得稅務電子閘門財產所得調件明細表中綜合所得
      資料及歸戶財產查詢清單可憑，被告名下無任何財產，97
      至99年度所得額均為零，亦有本院依職權查得稅務電子閘
      門財產所得調件明細表中綜合所得資料及歸戶財產查詢清
      單可憑，本院審酌被告上開行為之侵害程度，並斟酌兩造
      前開教育程度、社會地位及經濟能力等情，認原告請求非
      財產上損害賠償以30萬元為適當，逾此部分之請求，尚難
      認為正當，應予駁回。。
五、綜上所述，原告本於侵權行為損害賠償之法律關係，請求被
    告給付原告537,213元(237,213+300,000=537,213)，及自起
    訴狀繕本送達翌日即100年11月18日起至清償日止，按週年
    利率百分之5計算之利息，為有理由，應予准許，逾此範圍
    之請求，為無理由，應予駁回。
六、假執行之宣告：原告陳明願供擔保，聲請宣告假執行，經核
    原告勝訴部分，經核並不不合，爰酌定相當之擔保金額宣告
    之。至原告其餘假執行之聲請，因其敗訴而失所附麗，併予
    駁回之。
七、末按法院為終局判決時，應依職權為訴訟費用之裁判；又各
    當事人一部勝訴，一部敗訴者，其訴訟費用，由法院酌量情
    形，命兩造以比例分擔或命一造負擔，或命兩造各自負擔其
    支出之訴訟費用，民事訴訟法第87第1項、第79條分別定有
    明文。本件原告之訴為一部有理由，一部無理由，本案訴訟
    費用9,540元(第一審裁判費9,140元、公示送達400元【本院
    卷第61頁】)，原告應負擔4,770元，被告應負擔4,770元。
八、本件事證已臻明確，兩造其餘攻擊防禦方法及所提之證據，
    經本院審酌後認與結果不生影響，爰不一一論述，附此敘明
    。
九、據上論結，原告之訴為一部有理由，一部無理由，依民事訴
    訟法第79條、第390 條第2 項、第392 條第2 項判決如主文
    。
中    華    民    國  100    年    12    月    30    日
                      民事第二庭   法  官  田玉芬
以上正本證明與原本無異。
如不服本判決，應於送達後20日內向本庭（台南市○○路○段308
號）提出上訴狀（須按他造當事人人數附繕本）。
中    華    民    國   100    年    12    月    30    日
                                   書記官  劉紀君